# 长期股权投资确认的时间

提问人：懒懒的笨熊 时间：2012-02-01 13:46:57
想请教一下，企业在投资设立一家新公司的时候，首次划出的投资款在账面是挂往来，我想问的是，什么时候转为长期股权投资呢？
是事务所完成了验资报告后还是新公司取得营业执照后？ 还有一点就是这个问题和新公司的组织形式有无关系呢？

回答人：chenyiwei
对于新设公司的投资，一般理解是在新公司办理完毕工商登记（成立日）转为对其的长期股权投资。 其他情况，长期股权投资的确认时点是投资方就其出资取得法律上认可的股东身份（例如，被记载于公司的股东名册），开始享有股东权利和承担作为股东的义务的时点。

提问人：dlk7 时间：2014-12-26 11:10:26
陈老师 请问如果办理完毕时公司尚未支付投资款 还能确认吗 DR:长股投 CR:应付帐款

回答人：chenyiwei
不可以。长期股权投资只能根据实缴出资额进行初始计量（同一控制下合并形成的长期股权投资除外）。